臺灣高雄地方法院刑事判決　　　　　　　95年度訴字第4286號
公　訴　人　臺灣高雄地方法院檢察署檢察官
被　　　告　甲○○
　　　　　　　　　　現於臺灣高雄第二監獄執行中
指定辯護人　本院公設辯護人乙○○
上列被告因違反槍砲彈藥刀械管制條例案件，經檢察官提起公訴
（95年度偵字第20871 號），本院判決如下：
    主  文
甲○○未經許可，寄藏可發射子彈具有殺傷力之手槍，累犯，處
有期徒刑貳年，併科罰金新臺幣玖萬元，罰金如易服勞役，以新
臺幣仟元折算壹日。扣案之仿GLOCK 廠17型半自動手槍改造之
可發射子彈具有殺傷力之改造手槍壹支（槍枝管制編號：000000
0000號）沒收。
    犯罪事實
一、甲○○前因恐嚇取財案件，經本院於民國94年11月25日，以
    94年度簡字第5800號判處有期徒刑5 月確定，並於95年3 月
    21日易科罰金執行完畢。詎仍不知悔改，明知具有殺傷力之
    改造手槍及改造子彈均係管制物品，未經中央主管機關許可
    ，不得持有、寄藏，竟基於寄藏具有殺傷力改造槍枝及子彈
    之犯意，於95年5 、6 月間某日，在其位於高雄縣鳳山市○
    ○路○段269 之10號住處之地下室，受綽號「高手」之王鳴
    煌委託保管仿GLOCK 廠17型半自動手槍製造之槍枝，換裝土
    造金屬槍管改造而成之改造手槍1 支（槍枝管制編號：0000
    000000號）及具有殺傷力之土造直徑7.9mm 之子彈3 顆、土
    造直徑8.9mm 之子彈3 顆、由玩具金屬彈殼加裝直徑6.0mm
    金屬彈丸而成之改造子彈5 顆及由玩具金屬彈殼加裝直徑4.
    5mm 金屬彈丸並以不明膠狀物封口而成之改造子彈1 顆，並
    將之藏置於上開住處客廳之天花板上。嗣為警於95年8 月7
    日14時30分許，持本院核發之搜索票搜索上開住處，當場查
    獲並扣得上開改造手槍1 支及子彈12顆，始悉上情。
二、案經高雄市政府警察局移送臺灣高雄地方法院檢察署檢察官
    偵查起訴。
    理  由
一、上開犯罪事實，迭據被告甲○○於警詢、偵查及本院審理中
    坦承不諱。而扣案之槍枝、子彈經送內政部警政署刑事警察
    局以性能檢驗法、試射法鑑驗結果，認送鑑改造手槍1 支（
    槍枝管制編號：0000000000號），係由仿GLOCK 廠17型半自
    動手槍製造之槍枝，換裝土造金屬槍管改造而成之改造手槍
    ，機械性能良好，可擊發適用子彈使用，認具殺傷力；復經
    裝填適用之子彈（直徑約8.11mm、重量約4.38g 之金屬彈頭
    ）試射結果，測得彈頭之發射速度為89公尺/ 秒，計算其動
    能為17.35 焦耳，單位面積動能為33.58 焦耳/ 平方公分，
    而依美國軍醫總署定義，彈丸撞擊動能達58呎磅（約為78.6
    焦耳），足以使人喪失戰鬥能力；依內政部警政署刑事警察
    局對活豬作射擊測試結果，彈丸單位面積動能達24焦耳/ 平
    方公分，足以穿入豬隻皮肉層；依日本科學警察研究所之研
    究結果，彈丸單位面積動能達20焦耳/ 平方公尺，足以穿入
    人體皮肉層。送鑑改造子彈13顆，(一)其中3 顆，認均係土造
    子彈（具直徑約7.9mm 金屬彈頭）；(二)其中3 顆，認均係土
    造子彈（具直徑約8.9mm 金屬彈頭）；(三)其中5 顆，認均係
    由玩具金屬彈殼加裝直徑6.0mm 金屬彈丸而成之改造子彈；
    (四)其中2 顆，認均係由玩具金屬彈殼加裝直徑4.5mm 金屬彈
    丸並以不明膠狀物封口而成而成之改造子彈；經全部予以實
    際試射結果，均可擊發，除(四)中之1 顆，雖可擊發，惟發射
    動能甚微，認不具殺傷力外，其餘均具殺傷力等情，有內政
    部警政署刑事警察局95年10月2 日刑鑑字第0950127372號槍
    彈鑑定書、96年1 月3 日刑鑑字第0950190741號函附卷可稽
    （依刑事訴訟法第206 條第1 項、第159 條第1 項之規定，
    有證據能力）。足認扣案之手槍1 支及子彈12顆均具有殺傷
    力無疑，自屬槍砲彈藥刀械管制條例所定，未經中央主管機
    關許可，不得持有、寄藏之管制物品。被告之自白核與事實
    相符，堪予採信。本案事證明確，被告上開犯行洵堪認定。
二、按寄藏與持有，均係將物置於自己實力支配之下，僅寄藏必
    先有他人之持有行為，而後始為之受寄代藏而已，故寄藏之
    受人委託代為保管，其保管之本身，亦屬持有，不過，此之
    持有係受寄之當然結果，雖不應另就持有予以論罪。然未經
    許可無故持有可發射子彈具有殺傷力之槍枝、子彈，其持有
    之繼續，為行為之繼續，亦即一經持有該槍彈，罪即成立，
    但其完結須繼續至持有行為終了時為止。則包括持有之寄藏
    該槍彈行為，自亦為行為之繼續，其犯罪之完結須繼續至寄
    藏行為終了時為止（最高法院93年度臺上1573判決意旨參照
    ）。次按，刑法業經總統於94年2 月2 日，以華總一義字第
    09400014901 號令修正公布，並自95年7 月1 日施行。本件
    被告雖於刑法施行前即持有、寄藏系爭槍枝與子彈，然其寄
    藏至新法施行後，始為警查獲，揆諸首揭判決意旨，就被告
    觸犯槍砲彈藥刀械管制條例之罪，而有適用刑法總則之規定
    者，尚無新舊法比較之適用，應逕依新法處斷，合先敘明。
三、核被告甲○○所為，係犯槍砲彈藥刀械管制條例第8 條第4
    項之未經許可，寄藏可發射子彈具有殺傷力之改造槍枝罪及
    同條例第12條第4 項未經許可，寄藏具有殺傷力之子彈罪。
    起訴書雖認被告分別係犯同條項之未經許可，持有可發射子
    彈具有殺傷力之改造槍枝罪及未經許可，持有具有殺傷力之
    子彈罪，惟經公訴人當庭更正為寄藏罪名，公訴人復有實行
    公訴之權，本院爰不另變更起訴法條。被告以一行為寄藏具
    有殺傷力之改造手槍及子彈12顆，係一行為觸犯數罪名，為
    想像競合犯，應依刑法第55條規定，從一重之未經許可，寄
    藏可發射子彈具有殺傷力之改造槍枝罪論處。又起訴書漏未
    斟酌上開一之(四)中具有殺傷力之子彈1 顆，惟此部分既與前
    開論罪科刑部分，具有想像競合犯之裁判上一罪，本院自得
    加以審究，併予敘明。被告前因恐嚇取財案件，經本院於94
    年11月25日，以94年度簡字第5800號判處有期徒刑5 月確定
    ，並於95年3 月21日易科罰金執行完畢，有臺灣高等法院被
    告前案紀錄表、本院被告院內索引卡紀錄表、臺灣高雄地方
    法院檢察署刑案資料查註紀錄表附卷可稽，其於刑之執行完
    畢後，5 年內再故意犯本件有期徒刑以上之罪，為累犯，應
    依刑法第47條第1 項之規定，加重其刑。再被告乃受朋友之
    託而寄藏，期間未久，亦未以之為其他犯罪之用，犯罪所生
    危害輕微，情輕法重，犯罪情狀實堪憫恕，若予以宣告法定
    最低本刑，猶嫌過重，爰依刑法第59條規定，減輕其刑，復
    依刑法第71條第1 項之規定，先加後減之。爰審酌被告無故
    寄藏可發射子彈具有殺傷力之改造手槍及子彈，對於社會秩
    序潛在威脅甚大，惟其持有、寄藏槍枝、子彈之時間未久，
    犯罪所生危害有限，且犯後均坦承犯行，態度良好，並深表
    悔悟之意等一切情狀，量處如主文所示之刑，併就所處罰金
    刑部分，諭知易服勞役之折算標準，以示懲儆。扣案仿GLOC
    K 廠17型半自動手槍製造之槍枝，換裝土造金屬槍管改造而
    成之改造手槍1 支（槍枝管制編號：0000000000號），係屬
    槍砲彈藥刀械管制條例第4 條第1 項第1 款所定，未經許可
    ，不得持有、寄藏之違禁物，爰依刑法第38條第1 項第1 款
    之規定宣告沒收。至扣案具有殺傷力之土造直徑7.9mm 之子
    彈3 顆、土造直徑8.9mm 之子彈3 顆、由玩具金屬彈殼加裝
    直徑6.0mm 金屬彈丸而成之改造子彈5 顆及由玩具金屬彈殼
    加裝直徑4.5mm 金屬彈丸並以不明膠狀物封口而成之改造子
    彈1 顆，均因囑託內政部警政署刑事警察局鑑驗，予以實際
    試射擊發，僅餘彈殼，已失去子彈之功能而不具有殺傷力，
    業如前述，自非違禁物，爰不予以宣告沒收之。末按，扣案
    不具殺傷力之槍枝2 支（槍枝管制編號：0000000000號、00
    00000000號），經送內政部警政署保安組鑑定，認均係玩具
    廠商模仿真槍所製，槍管內具阻鐵，不具殺傷力，非屬內政
    部86年11月24日台（86）內警字第8670 683號公告之槍砲彈
    藥主要組成零件，是被告就此部分所為持有、寄藏之行為，
    並無另行成立槍砲彈藥刀械管制條例第13條第4 項之罪，附
    此敘明。
據上論斷，應依刑事訴訟法第299 條第1 項前段，槍砲彈藥刀械
管制條例第8 條第4 項、第12條第4 項，刑法第11條前段、第55
條、第47條第1 項、第71條第1 項、第42條第3 項前段、第38條
第1 項第1 款，判決如主文。
中　　華　　民　　國　　96　　年　　2 　　月　　14　　日
                  刑事第十一庭  審判長法　官  何秀燕
                                      法  官  林揚奇
                                      法  官  戰諭威
以上正本證明與原本無異。
如不服本判決，應於判決送達後10日內，向本院提出上訴狀。
                                      書記官  董明惠
中　　華　　民　　國　　96　　年　　2 　　月　　14　　日
附錄本案論罪科刑法條：
槍砲彈藥刀械管制條例第8 條：
未經許可，製造、販賣或運輸鋼筆槍、瓦斯槍、麻醉槍、獵槍、
空氣槍或第4 條第1 項第1 款所定其他可發射金屬或子彈具有殺
傷力之各式槍砲者，處無期徒刑或5 年以上有期徒刑，併科新臺
幣1 千萬元以下罰金。
未經許可，轉讓、出租或出借前項所列槍枝者，處5 年以上有期
徒刑，併科新臺幣1 千萬元以下罰金。
意圖供自己或他人犯罪之用，而犯前2 項之罪者，處無期徒刑或
7年 以上有期徒刑，併科新臺幣1 千萬元以下罰金。
未經許可，持有、寄藏或意圖販賣而陳列第1 項所列槍枝者，處
3 年以上10年以下有期徒刑，併科新臺幣700 萬元以下罰金。
第1 項至第 3 項之未遂犯罰之。
槍砲彈藥刀械管制條例第12條：
未經許可，製造、販賣或運輸子彈者，處1 年以上7 年以下有期
徒刑，併科新台幣5 百萬元以下罰金。
未經許可，轉讓、出租或出借子彈者，處6 月以上5 年以下有期
徒刑，併科新台幣3 百萬元以下罰金。
意圖供自己或他人犯罪之用，而犯前2 項之罪者，處3 年以上10
年以下有期徒刑，併科新台幣7 百萬元以下罰金。
未經許可，持有、寄藏或意圖販賣而陳列子彈者，處5 年以下有
期徒刑，併科新台幣3 百萬元以下罰金。
第1 項至第3 項之未遂犯罰之。
